最高法院刑事判決　　　　　　九十六年度台上字第七七０二號
上　訴　人　甲○○
上列上訴人因違反槍砲彈藥刀械管制條例案件，不服台灣高等法
院高雄分院中華民國九十六年五月十八日第二審判決（九十六年
度上訴字第二五號，起訴案號：台灣高雄地方法院檢察署九十四
年度偵字第二六八九三號），提起上訴，本院判決如下：
    主  文
上訴駁回。
    理  由
按刑事訴訟法第三百七十七條規定，上訴於第三審法院，非以判
決違背法令為理由，不得為之。是提起第三審上訴，應以原判決
違背法令為理由，係屬法定要件。如果上訴理由狀並未依據卷內
訴訟資料，具體指摘原判決不適用何種法則或如何適用不當，或
所指摘原判決違法情事，顯與法律規定得為第三審上訴理由之違
法情形，不相適合時，均應認其上訴為違背法律上之程式，予以
駁回。本件原判決認定上訴人甲○○於民國九十四年十月中旬某
日，在高雄市○○區○○路某處，收受綽號「寶哥」之不詳姓名
男子交付具有殺傷力之改造手槍一支（槍枝管制編號：0000
000000號，含彈匣一個）。又於同年十一月七日前某日，
在不詳地點，取得具有殺傷力之制式子彈四發、改造子彈（土造
子彈）一發，未經許可而持有之。迨同年十一月七日上午九時許
及十時三十分許，經警分別在高雄市○○區○○路「蕭邦大樓」
前及同市○○街九十六號十二樓之二黃英豪居處查獲等情。爰撤
銷第一審之判決，改判仍論處上訴人未經許可，持有可發射子彈
具有殺傷力之改造手槍罪刑，已敘明其所憑之證據及認定之理由
，而以上訴人否認犯罪所持之辯解為不足採，予以指駁綦詳。所
為論敘，俱有卷存之證據資料可資覆按，從形式上觀察，並無判
決違背法令之情形存在。復查原判決謂扣案之槍彈經鑑定結果，
認「……送鑑之制式子彈四顆為口徑九ＭＭ制式子彈，均具殺傷
力；送鑑之改造子彈一顆係由直徑九點七０ＭＭ、長度十九點零
二ＭＭ金屬彈殼加裝直徑八點六六ＭＭ金屬彈頭組合而成之土造
子彈，經實際試射可擊發，認具殺傷力」（見原判決第七頁第六
行至第十行），與內政部警政署刑事警察局槍彈鑑定書之記載，
並無不符（見二六八九三號偵查卷第十五頁）。其中所稱「送鑑
之改造子彈一顆」係指該鑑定書「鑑定結果」欄三、(二)所指之土
造子彈而言，此比對鑑定書及該部分判決理由即明，殊無上訴意
旨所稱判決所載理由矛盾之違法情事。又警方查獲時，上開改造
手槍雖分解為握把、滑套及槍管三部分，但經簡易組裝即可正常
使用，而具有殺傷力。上訴人辯稱扣案之改造手槍已故障，業經
警方加工等語，仍無可取，判決內已論敘明灼（見原判決第九頁
第九行至第十七行）。上訴意旨猶執此再事爭辯，任意指摘原判
決違法，難謂符合第三審上訴之法定要件。再，上訴人在警詢中
供稱：「陳益生所丟棄的物品中，只有彈匣一個、子彈五個（制
式）……是我所有外，其餘物品為陳益生所有。」等語，已陳明
具有殺傷力之五發子彈係其所有（即原判決事實欄所載之制式子
彈四發、改造子彈一發，見警卷第一宗第二頁至第三頁）。嗣於
檢察官偵查中，則稱：「（問：陳益生往外丟的證物中，那些部
分是你所有的？）槍枝的零件部分是我所有，其餘的是陳益生所
有的。」等語（見二六八九三號偵查卷第二十五頁），前後不盡
一致。原判決謂上訴人在警詢及偵查中已坦承扣案之制式子彈四
發、改造子彈（土造子彈）一發為其所有等語（見原判決第六頁
第九行至第十三行）；其中關於上訴人在偵查中坦承扣案之子彈
係其所有一節，與卷內資料不符，但除去此項證據，依上訴人在
警詢中之供述及原判決綜合全卷證據資料所為之論斷，仍應為相
同之事實認定，即於判決顯無影響，依刑事訴訟法第三百八十條
規定，仍不得據為第三審上訴之合法理由。上訴意旨指摘之各節
，徒就原審採證認事職權之適法行使，及判決內已明白論斷之事
項，砌詞指摘，並為單純事實上之爭執，與法律規定得為第三審
上訴理由之違法情形，不相適合，其上訴為違背法律上之程式，
應予駁回。
據上論結，應依刑事訴訟法第三百九十五條前段，判決如主文。
中    華    民    國  九十六  年   十二   月  三十一  日
                      最高法院刑事第二庭
                          審判長法官  紀  俊  乾
                                法官  黃  正  興
                                法官  陳  東  誥
                                法官  林  錦  芳
                                法官  吳  信  銘
      本件正本證明與原本無異
                                      書  記  官
中　　華　　民　　國　九十七　年    一    月  　三    日
                                                      Ｋ
